【裁判字號】    89,易緝,24
【裁判日期】    900404
【裁判案由】    傷害等
【裁判全文】
臺灣苗栗地方法院刑事判決                          八十九年度易緝字第二四號
    公  訴  人  臺灣苗栗地方法院檢察署檢察官
    被      告  乙○○
右列被告因傷害等案件，經檢察官提起公訴（八十九年度偵字第一○四○號），本院
判決如左：
    主  文
乙○○以加害生命、身體、財產之事，恐嚇他人致生危害於安全，處拘役拾日，如
易科罰金，以佰元折算壹日，緩刑貳年。
    事  實
一、乙○○係丙○○之弟、丁○○之舅，藉故其姊丙○○於其父生前未善盡照顧之責
    ，向丙○○借款未果，竟於民國八十九年二月十三日上午十一時二十五分許，在
    苗栗縣苗栗市○○里○鄰○○街八四號丙○○住處，毆打丙○○、丁○○，致丙○○受有頭部外傷及臉部唇部、頸部多處挫傷等傷害，丁○○受有左側頸部、雙
    側手臂擦挫傷等傷害（傷害部分撤回告訴，業經公訴人為不起訴處分確定），更
    向丙○○恫嚇稱：「我還會來要錢，一定要要到，不給就放火燒房子」等語，使
    丙○○心生畏懼，致生危害於安全。
二、案經丙○○訴由苗栗縣警察局苗栗分局報請臺灣苗栗地方法院檢察署檢察官偵查
    起訴。
    理  由
一、訊據被告乙○○固對於有於八十九年二月十三日上午十一時二十五分許至位於苗
    栗縣苗栗市○○里○鄰○○街八四號告訴人丙○○住處及毆打丙○○、丁○○成
    傷之事實坦承不諱，惟矢口否認有恐嚇之犯行，辯稱：起訴書所述之恐嚇話語，
    係其於八十八年十二月間至丙○○住處所說，其於八十九年二月十三日至丙○○
    住處，雖有與告訴人發生拉扯，惟未講任何話，並無出言恐嚇丙○○云云。經查
    ：被告有於八十九年二月十三日至告訴人丙○○住處為如起訴事實欄所載之恐嚇
    言詞及毆打告訴人、被害人丁○○成傷之事實，業據告訴人於警訊、偵查及本院
    審理中指訴綦詳，（見偵查卷第五頁、第十五頁、本院九十年二月八日訊問筆錄
    ），並經證人即告訴人之女丁○○於偵查及本院審理中供證屬實（見偵查卷第十
    五頁、本院九十年二月八日訊問筆錄），並有診斷證明書二紙附於偵查內可證，
    佐以告訴人及證人丁○○就傷害部分業於偵查中撤回告訴，並於表示撤回傷害告
    訴後，仍指述被告當日出言恐嚇之事實（見偵查卷第十五頁），衡情告訴人及證
    人丁○○既撤回傷害之告訴，當無刻意誣陷被告之必要，應以告訴人之指述及丁○○之證詞較可採信。又證人即當日到場處理之警員甲○○、戊○○證稱：當日
    在巡邏時接獲線報有人在丙○○住處前吵架，適告訴人及丁○○在場稱要告訴被
    告傷害，其間，告訴人與被告因奉養父母及錢財之問題，隔警員二人相互爭吵，
    狀況激烈，被告情緒較激動等語，足徵被告與告訴人仍有對話，且被告情緒較激
    動，其於心有怨憤之下，脫口說出恐嚇言語，亦與常情無違，是被告辯稱其當日
    未與告訴人講任何話云云，即不足採。另被告於本院審理時自承曾於八十八年十
    二月間，至告訴人家中，向其調借開立小吃店之款項，告訴人稱被告與其父親無
    任何關係，不願借款與被告，被告於事發當日係至告訴人家找其評理，當日有與
    告訴人拉扯等語，益徵被告有出言恐嚇告訴人之行為，是被告所辯顯係卸飾之詞
    ，殊無可採，其事證明確，犯行堪以認定。
二、核被告乙○○所為，係犯刑法第三百零五條之恐嚇罪。爰審酌被告犯罪之動機、
    目的、手段、犯罪時所受之刺激及其品性、犯罪所生之危害及犯罪後之態度等一
    切情狀，量處如主文所示之刑，並諭知易科罰金之折算標準。查被告前未曾受有
    期徒刑以上刑之宣告，此有台灣苗栗地方法院檢察署刑案資料查註紀錄表及臺灣
    高等法院被告全國前案紀錄表各一份存卷可考，經此教訓應知所警惕，當無再犯
    之虞，本院因認對其所宣告之刑以暫不執行為適當，爰併予宣告緩刑二年，以啟
    自新。
據上論斷，應依刑事訴訟法第二百九十九條第一項前段，刑法第三百零五條，第四十
一條第一項、第七十四條第一款，罰金罰鍰提高標準條例第一條前段、第二條前段，
判決如主文。
中    華    民    國    九十      年      四        月        四        日
                                    臺灣苗栗地方法院刑事第二庭
                                        法  官  陳  慧  萍
右正本證明與原本無異。
如不服本判決，應於送達後十日內向本院提出上訴狀(須附繕本)，上訴於台灣高等法
院台中分院。
                                        書記官  陳  建  分
中    華    民    國    九十      年      四        月        四        日
附錄論罪科刑法條
刑法第三百零五條：
  以加害生命、身體、自由、名譽、財產之事恐嚇他人，致生危害於安全者，處二年以
  下有期徒刑、拘役或三百元以下罰金。


司法院資訊處製作；財團法人民間司法改革基金會備份。
